臺灣板橋地方法院刑事判決　　　　　　　　96年度訴字第62號
公　訴　人　臺灣板橋地方法院檢察署檢察官
被　　　告　甲○○
上列被告因違反毒品危害防制條例案件，經檢察官提起公訴（95
年度毒偵字第8317號），暨併案審理（臺灣臺北地方法院檢察署
檢察官95年度毒偵字第3378號、96年度毒偵字第795 號、96年度
毒偵字第830 號），被告於本院準備程序進行中就被訴事實為有
罪之陳述，經本院告知被告簡式審判程序之旨，並聽取當事人之
意見後，合議庭裁定由受命法官獨任進行簡式審判程序，本院判
決如下：
    主  文
甲○○施用第一級毒品，累犯，處有期徒刑壹年捌月。
    事  實
一、甲○○前因施用毒品案件，經本院以87年度毒聲字第2342號
    裁定送勒戒處所觀察、勒戒後，認有繼續施用毒品之傾向，
    再經本院以89年度毒聲字第1337號裁定令入戒治處所施以強
    制戒治1 年，嗣因戒治成效經評估為合格，復由本院以89年
    度毒聲字第1337號裁定停止戒治，所餘期間交付保護管束，
    而於民國89年7 月29日停止戒治出所，惟其於保護管束期間
    復有施用毒品之犯行，經本院於89年11月9 日以89年度毒聲
    字第6413號裁定撤銷停止戒治，並於90年9 月10日再入監執
    行強制戒治，而於91年4 月1 日執行完畢，並經臺灣板橋地
    方法院檢察署檢察官於91年5 月6 日以91年度戒毒偵字第22
    1 號為不起訴處分確定。又於91年間因施用毒品案件，經臺
    灣臺北地方法院於91年11月18日以91年度毒聲字第2302號裁
    定令入戒治處所施以強制戒治，於93年1 月9 日因法律修正
    報結。其施用毒品罪行，經臺灣臺北地方法院於92年11月17
    日以91年度訴字第1207號判決判處有期徒刑8 月、4 月，應
    執行有期徒刑10月；另因恐嚇案件，經臺灣士林地方法院於
    92年6 月30日以92年度易緝字第20號判決判處有期徒刑7 月
    確定；又因偽造文書案件，經本院於92年9 月8 日以92年度
    訴字第1524號判決判處有期徒刑4 月確定，上開案件經本院
    於92年10月13日以92年度聲字第1982號裁定應執行有期徒刑
    2 年1 月，於94年11月25日縮刑期滿執行完畢（於本案構成
    累犯）。
二、詎甲○○明知海洛因為毒品危害防制條例所規定之第一級毒
    品，因有施用海洛因習性，基於施用第一級毒品海洛因之包
    括犯意，自95年9 月28日晚間9 時許起至96年2 月14日下午
    5 時許前某時止，在臺北縣新店市○○路121 號「碧潭飯店
    805 室」內、臺北縣新店市○○路○ 段24號6 樓住處、臺北
    縣新店市○○街33巷17號1 樓友人住處等地，以將第一級毒
    品海洛因摻入香菸內或將第一級毒品海洛因置入注射針筒加
    水稀釋後，再用注射針筒施打於身體手臂之方式，密集施用
    第一級毒品海洛因多次。嗣先後於下述時地為警查獲：（一
    ）95年9 月28日晚間11時許，為警在上址「碧潭飯店805 室
    」查獲；（二）於95年12月8 日9 時許，為警在臺北縣新店
    市○○街33巷17號1 樓查獲；（三）於95年12月11日下午5
    時許，因甲○○另涉毒品危害防制條例案件，經臺北縣政府
    警察局新店分局通知到案說明；（四）於96年2 月14日下午
    5 時許，為警在臺北縣新店市○○○街12號4 樓當場查獲。
    經警分別採集甲○○之尿液送驗結果均呈鴉片類陽性反應，
    而得悉上情。
三、案經臺北縣政府警察局新店分局報告臺灣臺北地方法院檢察
    署呈請臺灣高等法院檢察署檢察長令轉臺灣板橋地方法院檢
    察署檢察官偵查起訴，暨移送併案審理，經合議庭裁定以簡
    式審判程序審理。
    理  由
壹、程序方面：
    查本件被告甲○○所犯施用第一級毒品案件，並非死刑、無
    期徒刑、最輕本刑為3 年以上有期徒刑之罪或高等法院管轄
    第一審案件，而其於準備程序進行中，被告先就被訴事實為
    有罪之陳述，經法官告知簡式審判程序之旨，並聽取公訴人
    及被告之意見後，本院認適宜改依簡式審判程序進行，爰依
    刑事訴訟法第273 條之1 第1 項、第284 條之1 規定，由本
    院合議庭以裁定由受命法官獨任進行簡式審判程序，合先敘
    明。
貳、實體方面：
一、上開犯罪事實，業據被告甲○○於本院調查、審理時坦承不
    諱，而除被告自白外，被告為警採集尿液檢體送請臺灣檢驗
    科技股份有限公司以酵素免疫分析法、氣相層析質譜儀分析
    法鑑驗結果，均呈鴉片類陽性反應，有該公司95年10月20日
    、95年12月21日、95年12月21日及臺灣尖端先進生技醫藥股
    份有限公司96年3 月1 日出具之濫用藥物尿液檢驗報告共4
    紙（詳臺灣臺北地方法院檢察署95年度毒偵字第2654號卷第
    86頁、臺灣臺北地方法院檢察署95年度毒偵字第3378號卷第
    48頁、臺灣臺北地方法院檢察署96年度毒偵字第795 號卷第
    13頁）在卷可按，被告上開自白查與事實相符，堪予採信。
    被告之上開尿液檢體送驗結果既均呈嗎啡陽性反應，且該檢
    驗報告載明係以ＧＣ／ＭＳ（即氣相層析質譜儀法）檢驗，
    而若以氣相層析質譜儀（ＧＣ／ＭＳ）作藥物及其代謝產物
    之定性及定量分析，幾乎不會有偽陽性反應產生，此經臺北
    榮民總醫院於83年4 月7 日以83北總內字第3059號函釋明在
    案，顯見被告應有在前揭犯罪時、地施用第一級毒品海洛因
    之行為甚明。是本件施用毒品犯行，事證明確，被告犯行堪
    以認定，應依法論科。
二、按海洛因係毒品危害防制條例第2 條第2 項第1 款所明定之
    第一級、第二級毒品，不得非法持有、施用。查被告甲○○
    前因施用毒品案件，經本院以87年度毒聲字第2342號裁定送
    勒戒處所觀察、勒戒後，認有繼續施用毒品之傾向，再經本
    院以89年度毒聲字第1337號裁定令入戒治處所施以強制戒治
    1 年，嗣因戒治成效經評估為合格，復由本院以89年度毒聲
    字第1337號裁定停止戒治，所餘期間交付保護管束，而於89
    年7 月29日停止戒治出所，惟其於保護管束期間復有施用毒
    品之犯行，經本院於89年11月9 日以89年度毒聲字第6413號
    裁定撤銷停止戒治，並於90年9 月10日再入監執行強制戒治
    ，而於91年4 月1 日執行完畢，並經臺灣板橋地方法院檢察
    署檢察官於91年5 月6 日以91年度戒毒偵字第221 號為不起
    訴處分確定。又於91年間因施用毒品案件，經臺灣臺北地方
    法院於91年11月18日以91年度毒聲字第2302號裁定令入戒治
    處所施以強制戒治，於93年1 月9 日因法律修正報結乙節，
    有臺灣高等法院被告前案紀錄表1 份存卷可按，故而被告於
    強制戒治執行完畢釋放後5 年內再度施用第一級毒品之行為
    ，依毒品危害防制條例第23條第2 項規定，係犯毒品危害防
    制條例第10條第1 項、第2 項之施用第一級毒品罪。被告施
    用第一級毒品前、後之持有第一級毒品犯行，為其施用之高
    度行為所吸收，均不另論罪。而施用毒品行為，大多具有成
    癮性，故毒品危害防制條例之施用第一級毒品罪，依該條例
    之立法意旨，原即預定其有反覆施用第一級毒品之性質，固
    得認屬學理上所稱「集合犯」而為包括之一罪。然對依集合
    犯而論以包括一罪之判斷，仍不能無限擴張，其一罪範圍之
    認定，必須與上揭連續犯刪除之立法旨趣相契合，苟行為人
    主觀上，非出於一個決意，客觀上各行為間，又無密切接近
    關係，依一般社會通念，認不應評價為一罪方合於刑罰公平
    原則時，自不能悉數率皆論以一罪，最高法院96年度臺上字
    第2083號判決要旨可資參照。查本件被告歷次為警查獲，採
    尿送驗之結果均呈高濃度之鴉片類陽性反應，足證被告自承
    每日約4 、5 小時施用第一級毒品海洛因之頻率，應非虛言
    。而被告為抵癮，本此單一決意於密接時、空施用第一級毒
    品海洛因，依社會通念，認定為集合犯行較符合人民法律感
    情，且符合毒品危害防制條例預想施用毒品為集合犯行之旨
    趣，是被告之犯行應論以一罪。而起訴意旨雖僅論及被告於
    95年9 月29日2 時25分許許，為警採尿前回溯26小時內某時
    之單一施用第一級毒品海洛因之犯行，惟被告所為既係包括
    一罪，檢察官起訴效力自及於被告所為集合犯行內之各次施
    用毒品行為，本院得就被告95年12月6 日、95年12月8 日、
    95年12月11日及96年2 月14日之施用第一級毒品海洛因之犯
    行併予審理。又被告有如事實欄所述之犯罪、科刑與刑之執
    行紀錄，有前開臺灣高等法院被告前案紀錄表1 紙附卷可稽
    ，其於有期徒刑執行完畢後，再故意犯本件有期徒刑以上之
    罪，為累犯，應依刑法第47條第1 項之規定加重其刑。爰審
    酌被告前有施用毒品之犯罪科刑紀錄，素行不佳，其犯罪之
    動機、目的、手段，施用毒品戕害一己身心健康，兼衡被告
    施用毒品之種類及國中肄業之智識程度（詳臺灣臺北地方法
    院檢察署95年度毒偵字第2654號卷第6 頁，警詢筆錄記載）
    ，暨犯後坦承犯行之態度等一切情狀，量處如主文所示之刑
    ，以資儆懲。
據上論斷，應依刑事訴訟法第273 條之1 第1 項、第299 條第1
項前段，毒品危害防制條例第10條第1 項，刑法第11條前段、第
47條第1 項，判決如主文。
本案經檢察官吳宗光到庭執行職務。
中　　華　　民　　國　　96　　年　　6 　　月　　28　　日
　　　　　　　　　  刑事第十七庭  法  官  鄭燕璘
以上正本證明與原本無異。
如不服本判決，應於判決送達後10日內，向本院提出上訴狀。
　　　　　　　　　　　　　　　  　書記官　呂紹明
中　　華　　民　　國　　96　　年　　6 　　月　　28　　日
附錄本案論罪科刑之法律條文：
毒品危害防制條例第10條：
施用第一級毒品者，處6 月以上5 年以下有期徒刑。
施用第二級毒品者，處3 年以下有期徒刑。
